【裁判字號】    94,訴,1496
【裁判日期】    950320
【裁判案由】    槍砲彈藥刀械管制
【裁判全文】
臺灣板橋地方法院刑事判決              94年度訴字第1496號
公  訴  人  臺灣板橋地方法院檢察署檢察官
被      告  甲○○
選任辯護人  陳佳瑤律師
?????  謝宜雯律師
?????  黃秋雄律師
上列被告因違反槍砲彈藥刀械管制條例案件，經檢察官提起公訴
（94年度偵字第9640號），本院判決如下：
    主  文
甲○○未經許可，寄藏可發射子彈具有殺傷力之改造手槍，處有
期徒刑年，併科罰金新臺幣伍萬元，罰金如易服勞役以銀元
佰元即新臺幣玖佰元折算壹日，扣案仿BERETTA 廠半自動手槍製
成之改造手槍壹支（含彈匣壹個、槍枝管制編號0000000
000號）及制式九釐米子彈肆顆均沒收。
    事  實
一、甲○○明知可發射子彈具有殺傷力之改造手槍及具有殺傷力
    之制式子彈，非經中央主管機關許可，不得受他人委託而寄
    藏持有，竟於民國（下同）89年間，在臺北縣南雅夜市，受
    一綽號「蟾蜍」成年男子委託，寄藏仿BERETTA 廠半自動手
    槍製成之換裝土造金屬槍管、土造金屬滑套、土造金屬槍機
    之可發射子彈、具有殺傷力改造手槍乙支及具殺傷力制式九
    釐米子彈5 顆，嗣甲○○因測試上述槍支如何使用，而誤擊
    發其中1 顆改造子彈，迄於94年6 月1 日20時40分許，甲○
    ○將上述改造手槍及子彈放置於所駕駛之車號6N-8887 號自
    小客車旁椅縫內，在駕車行經臺北縣土城市○○路○ 段267
    巷5 號前，遇警實施盤查，經其自願同意受搜索，而為警起
    獲扣案，乃而查出前情。
二、案經臺北縣警察局土城分局報請臺灣板橋地方法院檢察署檢
    察官偵查起訴。
    理  由
一、訊據被告甲○○對於上揭事實已於警詢、偵訊及本院審判時
    坦承不諱，本件盤查員警經被告同意進行搜索而於其所駕駛
    車號6N-8887 號自小客車旁椅縫內所查扣之改造手槍及子彈
    4 顆（見偵查卷附搜索扣押筆錄及被告簽具之自願受搜索同
    意書與查扣現場照片），經送請內政部警政署刑事警察局鑑
    定結果，認該改造手槍（含彈匣乙個）係由仿BERETTA 廠半
    自動手槍製造之玩具手槍換裝土造金屬槍管、土造金屬滑套
    、土造金屬槍機而製成、可發射子彈、具有殺傷力；至於子
    彈則為制式九釐米子彈、亦具有殺傷力，有內政部警政署94
    年6 月29日刑鑑字第0940088055號槍彈鑑定書可憑，該鑑定
    書係內政部警政署刑事警察局受法務部所轄檢察署之概括授
    權囑託所出具之書面鑑定報告，依刑事訴訟法第159 條第1
    項立法理由說明及第206 條第1 項規定，具有證據能力，本
    件事證明確，被告犯行堪以認定。
二、核被告所為係犯槍砲彈藥刀械管制條例第8 條第4 項之未經
    許可寄藏可發射子彈、具殺傷力之改造手槍罪及同條例第12
    條第4 項之未經許可寄藏子彈罪，其因寄藏而持有本件改造
    手槍及子彈之低度行為為寄藏之當然結果，均不另論罪，其
    以一寄藏行為觸犯上述二罪，應從一重以寄藏可發射子彈、
    具殺傷力之改造手槍罪處斷。檢察官於起訴書雖僅敘明被告
    未經許可持有可發射子彈、具殺傷力之改造手槍與子彈等罪
    行，但被告自為警查獲後之初次警詢時即供承其係於89年間
    ，在臺北縣南雅夜市受一綽號「蟾蜍」男子委託，乃為其寄
    藏上述扣案槍彈，本院認被告該自白之真實性可予採納，而
    未經許可持有改造手槍與子彈及未經許可寄藏改造手槍及子
    彈等行為具有實質上一罪之關係，本院逕依職權更正起訴事
    實及應適用之罪名，附此說明。爰審酌被告尚無犯罪受科刑
    處罰之前科、及其犯罪動機、目的、情節、未經許可寄藏可
    發射子彈、具殺傷力之改造手槍與制式子彈對社會秩序、人
    民安全所生危害與犯罪後坦承態度等一切情狀，量處如主文
    所示之刑，併諭知罰金刑如易服勞役之折算標準，以資懲儆
    。辯護人雖以被告並無前科，未曾利用本件改造手槍及子彈
    犯罪，其當時係為將該槍彈丟棄，適為警方查獲，犯罪情節
    可憫，法重情輕，請求本院依刑法第59條規定減刑，再予緩
    刑宣告。然刑法第59條之裁量減輕，必須犯罪情狀有其特殊
    原因及環境，在客觀上可引起同情，認為量處法定最低度刑
    仍嫌過重時，乃有其適用，本院斟酌被告係同時持有可發射
    子彈之改造手槍及制式子彈，已嚴重影響社會治安，倘其真
    有意拋棄上述槍彈，可循自首報繳程序處理，其捨此不為，
    復將之藏於所駕駛自小客車椅縫內隨車攜行於外，所陳欲將
    槍彈丟棄乙節，難以信為真實，本院認以其犯罪情節無從援
    引刑法第59條規定減輕其刑，特此說明。扣案仿BERETTA 廠
    半自動手槍製成之換裝土造金屬槍管、土造金屬滑套、土造
    金屬槍機之可發射子彈、具有殺傷力改造手槍乙支（槍枝管
    制編號0000000000號）及具殺傷力制式九釐米子彈4 顆，均
    為違禁物，應依刑法第38條第1 項第1 款規定沒收。
據上論斷，應依刑事訴訟法第299 條第1 項前段，槍砲彈藥刀械
管制條例第8 條第4 項、第12條第4 項，刑法第11條前段、第55
條、第42條第2 項，罰金罰鍰提高標準條例第2 條，現行法規所
定貨幣單位折算新臺幣條例第2 條，判決如主文。
本案經檢察官郭學廉到庭執行職務。
中    華    民    國    95    年    3     月    20    日
                  刑事第四庭審判長法  官  陳恆寬
                                  法  官  許必奇
                                  法  官  陳明偉
以上正本證明與原本無異。
如不服本判決應於送達後10日內向本院提出上訴狀。
                                  書記官  許志豪
中    華    民    國    95    年    3     月    21    日
附錄本案論罪科刑法條全文：
槍砲彈藥刀械管制條例第八條
未經許可，製造、販賣或運輸鋼筆槍、瓦斯槍、麻醉槍、獵槍、
空氣槍或第四條第一項第一款所定其他可發射金屬或子彈具有殺
傷力之各式槍砲者，處無期徒刑或五年以上有期徒刑，併科新臺
幣一千萬元以下罰金。
未經許可，轉讓、出租或出借前項所列槍枝者，處五年以上有期
徒刑，併科新臺幣一千萬元以下罰金。
意圖供自己或他人犯罪之用，而犯前二項之罪者，處無期徒刑或
七年以上有期徒刑，併科新臺幣一千萬元以下罰金。
未經許可，持有、寄藏或意圖販賣而陳列第一項所列槍枝者，處
三年以上十年以下有期徒刑，併科新臺幣七百萬元以下罰金。
第一項至第三項之未遂犯罰之。
槍砲彈藥刀械管制條例第十二條
未經許可，製造、販賣或運輸子彈者，處一年以上七年以下有期
徒刑，併科新台幣五百萬元以下罰金。
未經許可，轉讓、出租或出借子彈者，處六月以上五年以下有期
徒刑，併科新台幣三百萬元以下罰金。
意圖供自己或他人犯罪之用，而犯前二項之罪者，處三年以上十
年以下有期徒刑，併科新台幣七百萬元以下罰金。
未經許可，持有、寄藏或意圖販賣而陳列子彈者，處五年以下有
期徒刑，併科新台幣三百萬元以下罰金。
第一項至第三項之未遂犯罰之。


司法院資訊處製作；財團法人民間司法改革基金會備份。
